臺灣新竹地方法院民事簡易判決　九十二年度竹簡字第七八四號
　　原　　　告　丙○○
　　被　　　告　乙○○
　　訴訟代理人　甲○○
右當事人間損害賠償事件，本院於民國九十三年三月十七日辯論終結，判決如左：
    主　　文
被告應給付原告新臺幣貳萬伍仟零柒拾元。
原告其餘之訴駁回。
訴訟費用由被告負擔九分之一，餘由原告負擔。
本判決第一項得假執行；被告如以新臺幣貳萬伍仟零柒拾元為原告預供擔保，免為
假執行。
原告其餘假執行之聲請駁回。
    事　　實
甲、原告方面：
  一、聲明：
　（一）被告應給付原告新臺幣（下同）十七萬七千三百二十三元。
  （二）請准供擔保宣告假執行。
  二、陳述
  （一）被告因聽聞原告在其婆婆面前指摘其不孝致生怨恨，於民國九十二年六月十
        三日上午十一時四十分許，在新竹市○○區○○里○○路六○二巷四十三號
        前，公然以台語辱罵原告「瘋狗母」，原告不甘受辱，持雨傘欲打被告，被
        告見狀徒手搶奪原告之雨傘，雙方拉扯間，原告襯衫鈕扣掉落、褲子、內衣
        裂開，加上原告年紀老邁體力不支，於被告拉扯雨傘時跌倒，被告繼之除以
        腳踢外，並以雨傘毆打原告，致原告受有頭部外傷併後枕皮下血腫約二×二
        公分、左手三、四指擦傷各約零點五公分、左膝表淺擦傷約二×二公分、左
        手腕挫傷合併瘀血之傷害，業經本院九十二年度竹簡第六○二號判決判處拘
        役三十日確定，並准以三百元折算一日易科罰金，爰依侵權行為提起本訴訟
        ，請求判命被告給付原告如聲明所示之金額。
  （二）茲請求賠償之損害如左：
      １、醫藥費：原告因遭被告傷害，至署立新竹醫院（下稱新竹醫院）治療，醫
          療費用合計二千三百二十三元。
      ２、工資損害：自九十二年六月十三日起至九十二年六月二十七日止，共十五
          日，每日薪資七百元，合計一萬零五百元。
      ３、交通費用：原告因遭被告傷害至新竹醫院治療，且因被告傷害案件而至本
          院開庭，為了時間及身體考量以計程車往返住所與醫院、法院之間，每次
          來回交通費用五百元，共計九次，合計四千五百元。
      ４、慰撫金：原告與老伴居住於深山之中，二人皆年老，突然發生此事，心中
          恐懼，深怕夜裡遭到不測，以致半夜睡不著覺，身心恍惚，久久不能回復
          ，是請求精神慰撫金十六萬元。
  （三）證據：提出新竹醫院收據六紙、正富汽車行收據乙紙、公車時刻表乙紙、本
        院九十二年度竹簡字第六○二號判決一件為證，並聲請傳訊證人張盛坤。
乙、被告方面：
  一、聲明：原告之訴駁回，如受不利之判決，願供擔保免為假執行。
  二、陳述：
  （一）被告固於九十二年六月十三日上午十一時四十分許，在原告住宅前（即新竹
        市○○區○○里○○路六○二巷四十三號前），因細故辱罵原告「瘋狗母」
        ，致原告不甘受辱而持雨傘欲打被告，被告為求自衛而空手搶奪原告之雨傘
        ，雙方拉扯間原告跌倒在地，惟被告僅拉住原告之雙腳及褲子，並未用腳踢
        原告，以及持雨傘毆打原告之頭部，而造成原告受有頭部外傷併後枕皮下血
        腫、左手三、四指擦傷、左膝表淺擦傷及左手腕挫傷等傷害。本件雖經本院
        以九十二年度竹簡字第六○二號判決判處拘役三十日，准予易科罰金，惟被
        告因不諳法令未提起上訴而致確定。
  （二）被告就原告所主張之賠償項目及費用答辯如下：
      １、醫藥費：原告應提出自繳部分之單據，其中由健保給付之部分因本人實際
          未付款，不得請求。
      ２、工資損害：原告未提出工作證明文件證明其有工作，且縱使受有輕微之傷
          仍不影響工作，故其請求十五天不能工作，每日損失工資以七百元計算，
          共一萬零五百元為無理由。
      ３、交通費：原告往返住宅與法院間可乘坐公車，原告搭乘計程車往返之交通
          費為無必要，應由其自行負擔。
      ４、慰撫金：原告請求十六萬元慰撫金顯然太高，有敲詐之嫌，縱兩造拉扯間
          原告略受輕微擦傷，顯無任何痛苦可言，並無任何精神受損，若需給予精
          神慰撫金則以一、二千元為適當。
丙、本院依職權調閱本院九十二年度竹簡字第六○二號刑事卷、臺灣新竹地方法院檢
    察署九十二年度發查字第七二五號、九十二年度偵字第四○二四號卷。
    理　　由
一、原告主張被告於九十二年六月十三日上午十一時四十分許，在新竹市○○區○○
    里○○路六○二巷四十三號前辱罵原告，因而發生爭吵，原告不甘受辱手持雨傘
    欲打被告，而為被告徒手奪下，拉扯間原告襯衫鈕扣掉落、褲子、內衣裂開，並
    因年紀老邁體力不支，於被告拉扯雨傘時跌倒，被告繼之以腳及雨傘攻擊原告，
    致原告受有頭部外傷併後枕皮下血腫、左手三、四指擦傷、左膝表淺擦傷、左手
    腕挫傷合併瘀血等傷害之事實，業據提出本院九十二年度竹簡第六○二號判決為
    證，並經本院依職權調閱本院九十二年度竹簡字第六○二號刑事卷、臺灣新竹地
    方法院檢察署九十二年度發查字第七二五號、九十二年度偵字第四○二四號卷查
    明屬實，被告亦自認與原告發生爭吵，兩人拉扯致原告跌倒受傷之事實，堪信原
    告主張為真實。雖被告辯稱：原告跌倒後並未以腳及雨傘攻擊，不知原告為何受
    有前開傷害云云，惟原告受有前開之傷害，就診時間為當日下午十三時二十七分
    ，與案發時間相差約二小時，有新竹醫院急診病歷可據（本院卷第五十一、五十
    二頁、偵查卷第十五頁），足見係因本件拉扯跌倒所造成無訛，縱原告跌倒後被
    告未以腳及雨傘攻擊，衡情亦將造成上開傷害，其所辯要無可採。
二、按因故意或過失，不法侵害他人之權利者，負損害賠償責任；不法侵害他人之身
    體、健康、名譽、自由、信用、隱私、貞操，或不法侵害其他人格法益而情節重
    大者，被害人雖非財產上之損害，亦得請求賠償相當之金額，民法第一百八十四
    條第一項、第一百九十五條第一項前段分別定有明文。本件被告造成原告受有上
    開傷害，已如前述，原告請求損害賠償，核屬有據。茲就原告請求被告賠償之金
    額，應否准許，分述如左：
（一）醫藥費部分：原告主張因被告侵權行為而支出醫藥費二千三百二十三元，並提
      出新竹醫院醫藥費收據六紙為證（本院卷第五至十頁），被告則以醫藥費應以
      實際支出者為限，不包含由健保代為給付部分資為抗辯，查原告所提出之六紙
      新竹醫院醫藥費收據，就醫院實收金額，亦即原告所實際支出之金額部分，總
      和為二千零七十三元（190＋250＋20＋210＋530＋873＝2073），是原告依據
      侵權行為請求之醫藥費，於合計二千零七十三元之範圍內，為有理由，應予准
      許。
（二）工資損害部分：原告雖主張平常在他人廚房工作一天有七百元薪資，因此自九
      十二年六月十三日起，至九十二年六月二十七日止，共十五日，每日受有薪資
      七百元，合計一萬零五百元之損害，然並未提出任何證據資料以供本院審酌，
      且於本院陳稱「我沒有工作，只有在家裡養雞種菜。」（見本院卷第四十四頁
      ），是原告主張受有前揭一萬零五百元之薪資損害，要無可採。且觀諸原告所
      受之傷害僅係頭部外傷併後枕皮下血腫約二×二公分、左手三、四指擦傷各約
      零點五公分、左膝表淺擦傷約二×二公分、左手腕挫傷合併瘀血，依一般常情
      尚不影響其養雞種菜、操持家務，是被告以原告所受之傷害不影響其工作置辯
      ，自屬可採，原告此部分之主張，為無理由，應不予准許。
（三）交通費用部分：原告主張其年邁多病，住所位於深山，與公車站牌距離甚遠，
      因此搭乘計程車往返住所與醫院、法院之間，每次來回交通費用五百元，共計
      九次，合計支出交通費用四千五百元，並提出正富汽車行費用收據為證（本院
      卷第十一頁）；被告則以原告往來法院係為興訟，可以乘坐公車而無須搭乘計
      程車，此部分之交通費用應由原告自行負擔資為抗辯。按侵權行為損害賠償請
      求權係以被侵害人受有損害，且該損害與侵權行為人之侵權行為間具有因果關
      係為要件，是原告因被告之傷害案件往返法院訴訟，其間所發生之交通費用並
      非本件侵權行為所直接引起，原告就此部分之支出，應予駁回。另原告主張住
      處距離公車站牌甚遠，公車每日僅有八班，業據提出公車時刻表為證（見本院
      卷第四十九頁），被告亦不爭執（見本院卷第四十三頁），自堪信為真實。查
      原告為三十年八月十二日生，於本件侵權行為發生時已年滿六十一歲，業經本
      院調閱刑事卷宗查明無訛（見本院九十二年度竹簡字第六○二號卷第九頁），
      其住處距離公車站牌甚遠且班次稀疏已如前述，復因左膝受傷，雖傷勢不重，
      但長距離步行已足以引起相當之痛苦與不便，是原告往返醫院治療以計程車為
      交通工具，實屬必要，且其支出交通費用，每趟來回五百元，衡情亦屬合理，
      從而其先後六次就醫，合計支出三千元（500*6＝3000）， 為治療所必要，核
      無不合，應予准許。被告辯稱原告可搭乘公車就醫云云，尚有未洽，應予駁回
      。
（四）慰撫金部分：被告因細故與原告發生爭吵，並致原告受有前揭傷害，原告因而
      受有身心及精神上相當之痛苦，請求被告賠償精神慰撫金，自屬有據。本院審
      酌兩造為鄰居，原告所受之傷害尚非嚴重，並參酌原告國小畢業，無工作，平
      日在家中養雞種菜，被告未就學，家庭主婦，平日在家帶小孩等情，認原告非
      財產上所受損害以二萬元為適當，逾此部分，為無理由，應予駁回。
三、綜上所述，原告請求被告賠償之金額在二萬五千零七十三元（2073＋3000＋
    20000＝25073）之範圍內，為有理由，應予准許，逾此範圍之請求，為無理由，
    應予駁回。
四、原告聲請傳喚證人張盛坤，然並未指出待証事實為何，且本件事實業據本院依職
    權調閱本院九十二年度竹簡字第六○二號刑事卷、臺灣新竹地方法院檢察署九十
    二年度發查字第七二五號、九十二年度偵字第四○二四號卷，核無再行調查之必
    要，附此敘明。
五、本件判決之基礎已臻明確，兩造其餘之攻擊、防禦方法與舉証，核與判決結果無
    影響，爰不一一論列，併此敘明。
六、本判決第一項（原告勝訴部分）係民事訴訟法第四百二十七條第一項訴訟適用簡
    易程序所為被告敗訴之判決，爰依同法第三百八十九條條第一項第三款規定，依
    職權宣告假執行，雖原告聲請供擔保假執行，惟僅係促請本院依職權宣告假執行
    ，附此敘明。至原告敗訴部分，其假執行之聲請於法無據，應予駁回。被告陳明
    願供擔保請准免為假執行，爰酌定相當擔保金額宣告之。
七、訴訟費用負擔之依據：民事訴訟法第七十九條。
中　　　華　　　民　　　國　　九十三　　年　　　三　　　月　　三十一　　日
                                  臺灣新竹地法院新竹簡易庭
~B法　　　官　吳上晃
右為正本，係照原本作成。
如對本判決上訴，須於判決送達後廿日內向本院提出上訴狀，（須按他造當事人之人
數附繕本）。
~B法院書記官　邱明智
中　　　華　　　民　　　國　　九十三　　年　　　三　　　月　　三十一　　日
